臺灣臺中地方法院刑事判決　　　　　　 100年度易字第1586號
公　訴　人　臺灣臺中地方法院檢察署檢察官
被　　　告　林惠卿
上列被告因傷害案件，經檢察官提起公訴（99年度偵字第13875
號），本院判決如下：
    主  文
林惠卿共同傷害人之身體，處拘役拾日，如易科罰金，以新臺
幣壹仟元折算壹日。
    事  實
一、賴雅婷係址設臺中市○區○○路3段62號、衣惑服飾店負責
    人，於民國99年5月5日，因認易衣潔竊取該服飾店展示架上
    之衣服（易衣潔所涉竊盜部分，另行審結），與易衣潔發生
    糾紛，嗣經雙方協議，由易衣潔以信用卡付款新臺幣4,800
    元購買衣服之方式，而達成和解。其後，易衣潔因認賴雅婷
    將上情告知其位在臺中市○區○○里○○路○段77號8樓之1
    住處之社區警衛，乃於99年5月11日下午4時許，帶同其母易
    曾新寶前往衣惑服飾店上址，質問賴雅婷何以將上情告知其
    住處社區警衛，因而與賴雅婷及其夫李振嘉（於100年7月28
    日離婚）發生口角，賴雅婷竟基於傷害人身體之犯意，徒手
    與易衣潔相互拉扯，並進而與易衣潔互毆（賴雅婷所涉傷害
    部分，業經本院判處拘役30日在案；易衣潔所涉傷害部分，
    另行審結），賴雅婷之母（起訴書誤載為婆婆）林惠卿見狀
    ，竟與賴雅婷共同基於傷害人身體之犯意聯絡，徒手毆打、
    拉扯易衣潔，致易衣潔因而受有雙上肢瘀血、雙膝疼痛發紅
    、頭部外傷、臉部擦傷之傷害。
二、案經易衣潔訴由臺中市警察局（現改制為臺中市政府警察局
    ；下同）第二分局報告臺灣臺中地方法院檢察署檢察官偵查
    起訴。
    理  由
一、按被告以外之人於審判外之言詞或書面陳述，除法律有規定
    者外，不得作為證據。除顯有不可信之情況外，從事業務之
    人於業務上或通常業務過程所須製作之紀錄文書、證明文書
    ，亦得為證據。被告以外之人於審判外之陳述，雖不符前四
    條之規定，而經當事人於審判程序同意作為證據，法院審酌
    該言詞陳述或書面陳述作成時之情況，認為適當者，亦得為
    證據。當事人、代理人或辯護人於法院調查證據時，知有第
    159條第1項不得為證據之情形，而未於言詞辯論終結前聲明
    異議者，視為有前項之同意。刑事訴訟法第159條第1項、第
    159條之4第2款、第159條之5分別定有明文。經查：
  (一)告訴人易衣潔、證人易曾新寶於警詢、檢察事務官詢問時之
    證述，證人古賀翔於警詢時之證述，雖係被告以外之人於審
    判外之言詞陳述，為傳聞證據，然經本院於審理時當庭直接
    提示而為合法之調查，被告林惠卿未於言詞辯論終結前聲明
    異議，本院復審酌該等言詞陳述係由證人出於自由意識而陳
    述，並無非法取證之情況，依刑事訴訟法第159條之5之規定
    ，認上開證人於警詢、檢察事務官詢問時之證述，應得採為
    認定本件犯罪事實所憑之證據。
  (二)易衣潔之中國醫藥大學附設醫院診斷證明書1紙，係負責為
    易衣潔診治傷勢之醫師，依其所見製作之證明文書，雖屬被
    告以外之人於審判外之書面陳述，然因係從事業務之醫師於
    醫療業務上所製作之證明文書，且無顯不可信之情況，依刑
    事訴訟法第159條之4第2款之規定，自得採為認定本件犯罪
    事實所憑之證據。
二、訊據被告林惠卿固坦承易衣潔確曾於99年5月11日下午4時許
    ，帶同易曾新寶前往衣惑服飾店上址之事實，然矢口否認有
    何傷害之犯行，辯稱：伊沒有毆打易衣潔，易衣潔拉住賴雅
    婷的衣服，伊用手把她們撥開云云。經查：
  (一)被告林惠卿上開傷害之事實，業經告訴人易衣潔於警詢（警
    卷第17至20頁）、檢察事務官詢問（偵卷第23、72至74頁）
    時，證人易曾新寶於檢察事務官詢問（偵卷第41頁）時，分
    別證述綦詳。易衣潔於99年5月11日前往中國醫藥大學附設
    醫院急診就醫，確實受有雙上肢瘀血、雙膝疼痛發紅、頭部
    外傷、臉部擦傷之傷害一節，此有易衣潔之中國醫藥大學附
    設醫院診斷證明書1紙（警卷第36頁）在卷可稽。易衣潔確
    曾於99年5月11日下午4時許，帶同易曾新寶前往同案被告賴
    雅婷所經營之衣惑服飾店上址等情，亦經被告林惠卿於警詢
    （警卷第29、29頁）、檢察事務官詢問（偵卷第24、91頁）
    時，供述無訛。
  (二)被告林惠卿雖以前詞置辯。然告訴人易衣潔於檢察事務官詢
    問時即證稱：「（她【賴雅婷】怎麼傷害妳？）我進去店裡
    要找她對質，林惠卿當著我母親的面講一些不好聽的話，互
    相發生拉扯，林惠卿拉我的頭髮，賴雅婷用手打我的頭，當
    時我有受傷，頭部流血，雙手臂瘀傷。」等語（偵卷第23頁
    ），核與證人易增新寶於檢察事務官詢問時證稱：「林惠卿
    跟易衣潔對罵，結果賴雅婷將易衣潔抓過去，她們2人打易
    衣潔1人，我勸她們不要再打，但她們還是打我女兒，...我
    女兒手、腳、頭部都有受傷。」等語（偵卷第41頁），大致
    相符，亦與卷附易衣潔之中國醫藥大學附設醫院診斷證明書
    （警卷第36頁）所載易衣潔所受傷害情形吻合。再者，證人
    即在臺中市○區○○路3段60號（與衣惑服飾店相鄰）經營
    湯圓店之古賀翔於警詢時證稱：「今日（99年5月11日）16
    時20分女子易衣潔又到漢口路3段62號賴雅婷經營的服飾店
    內鬧事，你當時是否在場，所見為何？）我當時聽到隔壁有
    爭吵的聲音，我就到該店門口查看，我看到老闆娘一直請易
    女離開店內，但易女不肯離開，所以雙方互有輕微推擠。」
    等語（警卷第30、31頁）；而被告林惠卿於警詢時即自承：
    「99年5月11日16時許，我當時在該址、漢口街3段62號2樓
    ，我聽到樓下有爭吵的聲音，於是我就到樓下查看，我只見
    到易衣潔發瘋似的抓住我女兒賴雅婷，不讓她到隔壁請鄰居
    過來幫忙，並把店內的衣服亂翻亂扯，於是我就上前幫忙把
    易衣潔拉開，好讓我女兒到隔壁請鄰居來幫忙。」等語（警
    卷第28、29頁），於檢察事務官詢問時亦自承：「當時易衣
    潔拉著我女兒不讓她出去求援，然後我請她去外面談，她不
    出去，我是要拉開她們2人。」等語（偵卷第24頁），於本
    院審理時則供承：「我用手把她們兩個人撥開。」等語（本
    院卷第106頁）；堪認被告林惠卿、同案被告賴雅婷確曾於
    99年5月11日下午4時許，在衣惑服飾店上址，與易衣潔互毆
    、拉扯至明。被告林惠卿上開抗辯，顯係事後卸責之詞，不
    足採信。
  (三)綜上所述，被告林惠卿傷害之犯行，應堪認定。
三、核被告林惠卿所為，係犯刑法第277條第1項之傷害罪。被告
    林惠卿與同案被告賴雅婷就上開傷害犯行，具有犯意聯絡及
    行為分擔，應為共同正犯。爰審酌本案係因易衣潔帶同其母
    易曾新寶前往同案被告賴雅婷所經營之衣惑服飾店，質問同
    案被告賴雅婷何以將易衣潔竊取服飾之事告知易衣潔住處社
    區警衛，致同案被告賴雅婷與易衣潔發生口角，進而發生互
    毆、拉扯，被告林惠卿見狀，始協助其女即同案被告賴雅婷
    毆打、拉扯易衣潔之犯罪動機，易衣潔所受雙上肢瘀血、雙
    膝疼痛發紅、頭部外傷、臉部擦傷之傷害，傷勢尚非甚重，
    且被告林惠卿有意願與易衣潔於本院進行調解，然易衣潔不
    願進行調解（本院卷第26頁），及被告林惠卿之素行、國中
    畢業之智識程度、家庭經濟狀況普通之生活狀況，暨被告林
    惠卿於犯罪後未能坦承犯行，於犯後態度部分，尚無從為對
    其有利之考量等一切情狀，量處如主文所示之刑，並諭知易
    科罰金之折算標準。
據上論斷，應依刑事訴訟法第299條第1項前段，刑法第28條、第
277條第1項、第41條第1項前段，刑法施行法第1條之1，判決如
主文。
本件經檢察官黃永福到庭執行職務。
中    華    民    國   100    年    9     月    21    日
                  刑事第十六庭  法  官  鄭舜元
以上正本證明與原本無異。
如不服本判決應於收受判決後10日內向本院提出上訴書狀，並應
敘述具體理由；其未敘述上訴理由者，應於上訴期間屆滿後20日
內向本院補提理由書（均須按他造當事人之人數附繕本）「切勿
逕送上級法院」。
告訴人或被害人對於判決如有不服具備理由請求檢察官上訴者，
其上訴期間之計算係以檢察官收受判決正本之日期為準。
                                書記官  黃聖心
中    華    民    國   100    年    9     月    21    日
附錄：論罪科刑法條
中華民國刑法第277條
傷害人之身體或健康者，處3年以下有期徒刑、拘役或1千元以下
罰金。
犯前項之罪因而致人於死者，處無期徒刑或7年以上有期徒刑；
致重傷者，處3年以上10年以下有期徒刑。